# 请教陈版主新租赁准则实务问题

提问人：wx_623edc323af4 时间：2022-03-26 17:35:59
老师好！
企业签了一台打印机租赁 3 年的合同，打印机市场价值 5 万多，稍微超了点指南里的低价值租赁。
有以下情况：
1 ）租赁采用的是固定租金（每个月给予一定数量的纸张额度，额度内租金固定）+可变租金（打印额度超出后每打印一张0.1元）的方式。
2 ）送来的打印机有编号（我理解资产能指定）
3 ）维修由乙方承担（但是合同没有约定修不好能不能换一条，我没法判断是不是可替代）
疑惑如下：
i.这算租赁吗？还是购买服务？
ii.如果是租赁，对于可变租金，如何确定租赁负债？
THANKS

回答人：chenyiwei
1 、应考虑乙方是否可以较为方便地替换所提供的设备（不仅仅是出现故障时才更换）。
2 、在构成租赁的前提下，可变租金取决于承租人对租赁资产的使用，因此在发生时直接计入损益，无需纳入使用权资产和租赁负债的初始计量。
另外，如果只租入了这一台打印机，相关费用在租赁期内对本企业财务报表整体的影响显著不重大的，则即使租赁资产价值高于低价值资产标准（人民币 4 万元或者美元 5000 元），也可以基于重要性原则予以简化处理。